【裁判字號】    98,交聲,811
【裁判日期】    980430
【裁判案由】    違反道路交通管理處罰條例聲明異議
【裁判全文】
臺灣臺北地方法院交通事件裁定         98年度交聲字第811號
異  議  人
即受處分人  甲○○
上列異議人即受處分人因違反道路交通管理處罰條例案件，對於
臺北市交通事件裁決所於民國98年 2月16日所為之處分（原處分
案號：北市裁罰字第裁22-AG0000000號），聲明異議，本院裁定
如下：
    主  文
異議駁回。
    理  由
一、按汽車駕駛人，行車速度，超過規定之最高時速者，處新臺
    幣（下同）一千二百元以上二千四百元以下罰鍰，道路交通
    管理處罰條例第四十條定有明文。汽車駕駛人有前開規定之
    情形者，除依該條處罰鍰外，並予記違規點數一點，同條例
    第六十三條第一項第一款亦有明文。所謂汽車，依同條例第
    三條第八款規定，包括機器腳踏車。而機器腳踏車駕駛人行
    車速度，如超過規定之最高時速未滿二十公里，且於舉發通
    知單上所載應到案期限內繳納罰鍰或到案聽候裁決者，依違
    反道路交通管理事件統一裁罰基準表之規定，應處以一千二
    百元罰鍰。
二、本件原處分機關臺北市交通事件裁決所係以：異議人即受處
    分人甲○○所有之車號ＤＰＴ─二二三號輕型機車，於民國
    九十七年十二月二十六日下午四時三分許，行經臺北市○○
    區○○街（由東往西方向）時，行車速度高達時速五十一公
    里，超過規定之最高時速（四十公里）未滿二十公里，而遭
    設置於該處之固定測速照相設備以拍照之方式採證，嗣舉發
    單位臺北市政府警察局內湖分局以異議人所有上開車輛有違
    反前揭道路交通管理處罰條例第四十條規定之行為逕行製單
    舉發，經舉發單位將舉發通知單及採證照片送達異議人後，
    異議人於舉發通知單上所載應到案日期向原處分機關提出申
    訴，經原處分機關函請舉發單位調查結果，仍認異議人確有
    前開違規行為，原處分機關乃於九十八年二月十六日依前揭
    道路交通管理處罰條例第四十條、違反道路交通管理事件統
    一裁罰基準及處理細則第四十三條、第四十四條、第六十七
    條暨違反道路交通管理事件統一裁罰基準表之規定，裁處異
    議人罰鍰一千二百元，並依同條例第六十三條第一項第一款
    規定，併予記違規點數一點。
三、異議意旨略以：臺北市○○區○○街由東往西方向之警告標
    示不明云云。
四、查異議人於九十七年十二月二十六日下午四時三分許，騎乘
    上開機車行經臺北市○○區○○街（由東往西方向）時，行
    車速度高達時速五十一公里之事實，有設置於該路段之固定
    雷達感應測速照相設備所攝得之照片附卷可稽，而該路段設
    有限速四十公里之標誌，此亦有該限速標誌之照片在卷足憑
    ，是異議人駕駛機器腳踏車，行車速度確有超過規定之最高
    時速之違規情事，已堪認定。異議人空言辯稱警告標示不明
    云云，顯屬事後卸責之詞，不足採信。
五、綜上所述，異議人確有於前揭時、地騎乘上開機車，行車速
    度（五十一公里）超過規定之最高時速（四十公里）未滿二
    十公里之違規行為，從而，原處分機關依前揭道路交通管理
    處罰條例第四十條、違反道路交通管理事件統一裁罰基準及
    處理細則第四十三條、第四十四條、第六十七條暨違反道路
    交通管理事件統一裁罰基準表之規定，裁處異議人罰鍰一千
    二百元，並依同條例第六十三條第一項第一款規定，併予記
    違規點數一點，核無違誤。異議人之異議，為無理由，應予
    駁回。
據上論斷，應依道路交通案件處理辦法第十九條，裁定如主文。
中    華    民    國    98    年    4     月    30    日
                  交通法庭法  官  陳芃宇
以上正本證明與原本無異
如不服本裁定應於送達後5日內向本院提出抗告狀
                          書記官  徐鶯尹
中    華    民    國    98    年    4     月    30    日


司法院資訊處製作；財團法人民間司法改革基金會備份。
